# 合营企业，大股东给小股东收益承诺的账务处理。

提问人：我还不会飞 时间：2019-09-02 14:07:46
请教陈版，A 和B 设立 C，大股东 A承诺 B 最低收益不低于同期银行贷款收益。之后收益未达到约定，A 对B 进行补偿 150 万，应如何做账务处理？计入什么损益科目？

回答人：chenyiwei
这种情况，首先要考虑 B 对 C 的投资是否实质上属于债权投资，A 为 B提供保证本金安全和最低收益的保障，如果是，则 C公司应由A完全控制，纳入A 的合并报表范围，在A 的合并报表中将 B对C 的投资确认为一项负债，应归属于 B 的收益（包含保底收益和超额收益）在合并报表层面确认为利息支出（财务费用）。包括 A 对 B 因 C 业绩未达标而给出的额外补偿也应当一并纳入利息支出予以考虑（已包含在按期计提的最低收益中）。